---
title: "exact one stage PCS"
output: html_document
date: "2024-03-19"
---

```{r setup, include=FALSE}
knitr::opts_chunk$set(echo = TRUE)
```


#recursion
```{r}
factorial <- function(n) {
  if (n <= 1) {
    return(1)
  } else {
    return(n * factorial(n - 1))
  }
}

# 测试函数
print(factorial(5))  # 应该返回 120

```


#Prepare
```{r}
a <- function(pr,pt,fi)
{
  1+(fi-1)*(pr+pt)
}

b <- function(pr,pt,fi)
{
  -4*fi*(fi-1)*pr*pt
}

##
prob <- function(pr,pt,fi)
{
  if(fi==1)
  {
    p<-c(pr*pt,pr-pr*pt,pt-pr*pt,1-pr-pt+pr*pt)
    p
  }
  else{
  a<- 1+(fi-1)*(pr+pt)
  b <- -4*fi*(fi-1)*pr*pt
  p <- matrix(nrow = 2, ncol = 2)
  p[1,1] <- round(( a - ( a^2+b )^(0.5) ) / (2*(fi-1)),digits = 4)
  p[1,2] <- round(pr-p[1,1],digits = 4)
  p[2,1] <- round(pt-p[1,1],digits = 4)
  p[2,2] <- round(1 - p[1,1] - p[1,2] - p[2,1],digits = 4)
  p <- c(p[1,1],p[1,2],p[2,1],p[2,2])
  p}
}
```



#Test prepare
```{r}
n<-5
e<-1
s<-1  

p_e0<-0.7
p_s0<-0.7
delta_e2<-0.2
delta_s2<-0.2
delta_e1<-0.05
delta_s1<-0.05



    p_e<- c(p_e0,p_e0+delta_e1, p_e0+delta_e2)
    p_s<- c(p_s0,p_s0+delta_s1, p_s0+delta_s2)
    
    k<- length(p_e) -1
    phi <- 2

    p<- matrix(data=NA,nrow = k+1,ncol=4)

    for(i in 1: (k+1))
    { 
      p [i,] <- prob(p_e[i],p_s[i],phi)
    }
    
    
    
```



$P(Xr=xr,Xt=xt)$
```{r}
#P(Xr=xr,Xt=xt)
joint_prob <- function(xr,xt,n1,p)
{
  sum <- 0
  for(i in max(0,xr+xt-n1) : min(xr,xt))
  {
    if(i<0 || xr-i<0 || xt-i<0 || n1-xr-xt+i<0)
    {
      sum<-sum+0
    }
    else{
    x <- c( i , xr-i , xt-i , n1-xr-xt+i )
    sum <- sum + dmultinom(x, size = NULL, prob = p, log = FALSE)
    ##cat("s = ", sum,"x =", x, "\n")
    }
  }
  sum
}

joint_prob(0,0,5,p[1,])
```
optimized $P(Xr=xr,Xt=xt)$ function
```{r}
joint_prob <- function(xr, xt, n1, p) {
    start <- max(0, xr + xt - n1)
    end <- min(xr, xt)
    
    # 初始化累加器
    sum <- 0

    for (i in start:end) {
        x <- c(i, xr - i, xt - i, n1 - xr - xt + i)
        sum <- sum + dmultinom(x, prob = p)
    }
    
    return(sum)
}
joint_prob(0,0,5,p[1,])
```


$P(a<=X_e<=b,c<=X_s<=d)$
```{r}
cumu_joint_pron<-function(a,b,c,d,n,p)
{
  if(a>b || c>d)
  {
    return(0)
  }
  else{
  s<-0
  for(i in a:b)
  {
    for(j in c:d)
    {
      s<-s+joint_prob(i,j,n,p)
    }
  }
  return(s)}
}


```

$P(a<=X_e<=b,c<=X_s<=d)$
```{r}
cumu_joint_pron <- function(a, b, c, d, n, p) {
    if (a > b || c > d) {
        return(0)
    } else {
        # 生成所有 (i, j) 对的组合
        grid <- expand.grid(i = a:b, j = c:d)

        # 使用 apply 函数计算每对 (i, j) 的 joint_prob 并求和
        sum(apply(grid, 1, function(row) joint_prob(row[1], row[2], n, p)))
    }
}


```

#simulation for cumu_joint_prob
```{r}
a<-2
b<-2
c<-2
d<-3
n<-5
pi<-p[1,]

NN<-100
result<-seq(0,0,length=NN)

for(j in  1:NN)
{
ss<-0
N<-1000

x0<-rmultinom(N,n,pi)




for( i in 1:N)
{
  if( ((x0[1,i]+x0[2,i]))>=a & ((x0[1,i]+x0[2,i]))<=b & ((x0[1,i]+x0[3,i]))>=c & ((x0[1,i]+x0[3,i]))<=d )
  {
    ss<-ss+1
  }

}
result[j]<-ss/N
}

summary(result)
cumu_joint_pron(a,b,c,d,5,pi)
cumu_joint_pron(6,5,6,5,5,pi)
```



#PCS1 under GLFC
#M_k
```{r}
M_k <- function(i,j,a,b,n,e,s,pi,k)
{
  ss<-0
  for(m in 1:k)
  {
    if(a==e+i)
      {
        ss<- ss+ (1/m) *  cumu_joint_pron(a,a,max(s+j,0),n,n,pi)^(m-1) * (1- cumu_joint_pron(max(e+i,0),n,max(s+j,0),n,n,pi) )^(k-m)
    }
    else if(a>=e+i+1)
    {
     for(c in 0:(m-1))
      {
          ss<-ss+ (1/(c+1)) *choose(m-1,c) * cumu_joint_pron(a,a,max(s+j,0),n,n,pi)^c * cumu_joint_pron(max(e+i,0),a-1,max(s+j,0),n,n,pi)^(m-c-1) *( 1- cumu_joint_pron(max(e+i,0),n,max(s+j,0),n,n,pi) )^(k-m)

      }
    }
  }
  ss
}


```






#M_k event new function 
```{r}
#i: number of efficacy for pi_0, j:number of safety for pi_0, a\b are number of efficacy\safety for pi_k,pi is the probabilities for pi_i (0<i<k)
M_k <- function(i,j,a,b,n,e,s,pi,k)
{
  ss<-0
  term1 <- cumu_joint_pron(a,a,s+j,n,n,pi)
  term2<- (1- cumu_joint_pron(e+i,n,s+j,n,n,pi) )
  term3 <- cumu_joint_pron(e+i,a-1,s+j,n,n,pi)
  
  
  for(m in 1:k)
  {
    if(a==e+i)
      {
        ss<- ss+ (1/m) *  term1^(m-1) * term2^(k-m)
    }
    else if(a>=e+i+1)
    {
      
     ss <-ss+ sum(sapply(0:(m-1), function(c) {
        (1/(c+1)) * choose(m-1, c) * term1^c * term3^(m-c-1) * term2^(k-m)
      }))
    }
  }
  ss
}



M_k <- function(i,j,a,b,n,e,s,pi,k)
{
  ss<-0
  term1 <- cumu_joint_pron(a,a,s+j,n,n,pi)
  term2<- (1- cumu_joint_pron(e+i,n,s+j,n,n,pi) )
  term3 <- cumu_joint_pron(e+i,a-1,s+j,n,n,pi)
  
  if(a==e+i)
  {
    ss <- sum(sapply(1:k, function(m){
      (1/m) *  term1^(m-1) * term2^(k-m)
    })) 
  }
  else if(a>=e+i+1)
  {
    ss <- sum(sapply(1:k, function(m){
      inner_sum <- sum(sapply(0:(m-1), function(c){
        (1/(c+1)) * choose(m-1, c) * term1^c * term3^(m-c-1) * term2^(k-m)
      }))
      inner_sum
    }))
  }
  ss
}

```



#simulation for M_k
```{r}
ii<-11
jj<-11
a<-15
b<-17
n<-25
e<-0
s<-0
pi<-p[1,]
k<-2




NN<-100
result<-seq(0,0,length=NN)

for(j in  1:NN)
{
ss<-0
N<-10000

x0<-rmultinom(N,n,pi)




for( i in 1:N)
{
     if(a>=(e+ii) & b>=(s+jj))
  {
      if( ((x0[1,i]+x0[2,i]))>=(e+ii) & ((x0[1,i]+x0[2,i]))<=(a-1) & ((x0[1,i]+x0[3,i]))>=(s+jj)  )
      {
        ss<-ss+1
      }
      else if( ((x0[1,i]+x0[2,i]))<(e+ii)  || ((x0[1,i]+x0[3,i]))<s+jj )
      {
        ss<-ss+1
      }
      else if(  ((x0[1,i]+x0[2,i]))==(a) & ((x0[1,i]+x0[3,i]))>=(s+jj)  )
      {
        ss<-ss+0.5
      }
  }

}
result[j]<-ss/N
}

summary(result)
M_k(ii,jj,a,b,n,e,s,pi,k)
```





#PCS1 under GLFC
```{r}
#assume e,s >= 0

pcs1_lfc <- function(n,e,s,p0,pi,pk,k)
{
  ss<-0
  for(i in 0:n)
  {
    for(j in 0:n)
    {
      for(a in 0:n)
      {
        for(b in 0:n)
        {
          if((a-i>=e)&(b-j>=s))
          {
            ss<-ss+joint_prob(i,j,n,p0)*joint_prob(a,b,n,pk)* M_k(i,j,a,b,n,e,s,pi,k)
          }
        }
      }
    }
  }
  ss
}
start<-Sys.time()
pcs1_lfc(10,e,s,p[1,],p[2,],p[3,],k)
end<-Sys.time()
end-start
pcs1_lfc <- function(n, e, s, p0, pi, pk, k) {
  ss <- 0
  
  # 缓存可能重复计算的结果
  jp_cache <- array(dim = c(n+1, n+1, 2))
  for (i in 0:(n)) {
    for (j in 0:(n)) {
      jp_cache[i+1, j+1, 1] <- joint_prob(i, j, n, p0)
      jp_cache[i+1, j+1, 2] <- joint_prob(i, j, n, pk)
    }
  }
  
  for (i in 0:(n-e)) {
    for (j in 0:(n-s)) {
      for (a in (i+e):n) {
        for (b in (j+s):n) {
          ss <- ss + jp_cache[i+1, j+1, 1] * jp_cache[a+1, b+1, 2] * M_k(i, j, a, b, n, e, s, pi, k)
        }
      }
    }
  }
  ss
}
start<-Sys.time()
pcs1_lfc(10,e,s,p[1,],p[2,],p[3,],k)
end<-Sys.time()
end-start



```

```{r}
pcs1_lfc <- function(n,e,s,p0,pi,pk,k)
{
  ss<-0
  for(i in 0:n)
  {
    for(j in 0:n)
    {
      for(a in 0:n)
      {
        for(b in 0:n)
        {
          if((a-i>=e)&(b-j>=s))
          {
            ss<-ss+joint_prob(i,j,n,p0)*joint_prob(a,b,n,pk)* M_k(i,j,a,b,n,e,s,pi,k)
          }
        }
      }
    }
  }
  ss
}
```




#Test prepare
```{r}
n<-5
e<--1
s<--2

p_e0<-0.7
p_s0<-0.62
delta_e2<-0.1
delta_s2<-0.1
delta_e1<-0.1
delta_s1<-0.1
delta_e0<-0.0
delta_s0<-0.0

  
    p_e0_list<-c(0.1,0.2,0.3,0.4,0.5,0.6,0.7,0.8)

    p_e<- c(p_e0,p_e0-delta_e1+delta_e2, p_e0+delta_e2)
    p_s<- c(p_s0,p_s0-delta_s1+delta_s2, p_s0+delta_s2)
    
    k<- length(p_e) -1
    phi_list <-c(0,0.1,1,2,10,100,1000,1000000)
    p<- matrix(data=NA,nrow = k+1,ncol=4)

    
     
    
    
    
    for(phi in phi_list)
    { 
      p_e<- c(0.4,0.5, 0.6)
      p_s<- c(0.4,0.5, 0.6)
      for(i in 1: (k+1))
      { 
       p [i,] <- prob(p_e[i],p_s[i],phi)
      }
      
      cc<-pcs1_lfc(n,e,s,p[1,],p[2,],p[3,],k)
      
      print(p)
      print(cc)
    }
    
   
```




#PCS1 vs k
```{r}
N<-20
result<-seq(0,0,length=N-1)
for(k in 2:N)
{
result[k-1]<-pcs1_lfc(5,e,s,p[1,],p[2,],p[3,],k)}
plot(c(2:N),result)
```


#save time pcs1
```{r}
library(parallel)

pcs1_lfc <- function(n, e, s, p0, pi, pk, k) {
    # 确定并行使用的核心数，通常设为机器核心数的一半到全部，视任务和资源而定
    numCores <- detectCores() /2
    cl <- makeCluster(numCores)
    
    # 确保所有变量都已定义并且可以在并行环境中使用
  environmentVars <- list(joint_prob = joint_prob, cumu_joint_pron=cumu_joint_pron,M_k = M_k, n = n, e = e, s = s, p0 = p0, pi = pi, pk = pk, k = k)
  
  # 检查变量 'pk' 是否存在
  if(!exists("pk")) {
    stop("Variable 'pk' not found in the environment")
  }

  # 导出变量到并行工作节点
  clusterExport(cl, varlist = names(environmentVars), envir = environment())

    # 导出全局变量和函数到各个并行工作节点
    # 确保同时导出所有需要的函数和变量
   # clusterExport(cl, varlist = c("joint_prob", "M_k", "cumu_joint_pron", "n", "e", "s", "p0", "pi", "pk", "k"))

    # 使用 parSapply 或其他并行apply函数来并行处理
    ss <- sum(parSapply(cl, 0:(n-e), function(i) {
        innerSum <- 0
        for (j in 0:(n-s)) {
            for (a in (i+e):n) {
                for (b in (j+s):n) {
                    innerSum <- innerSum + joint_prob(i, j, n, p0) * joint_prob(a, b, n, pk) * M_k(i, j, a, b, n, e, s, pi, k)
                }
            }
        }
        innerSum
    }))

    stopCluster(cl)
    ss
}
start<-Sys.time()
pcs1_lfc(30 ,e,s,p[1,],p[2,],p[3,],k)
end<-Sys.time()
end-start
```


#Test
```{r}
k<-2
n<-15
e<-1
s<-1
start<-Sys.time()
pcs1_lfc(n,e,s,p[1,],p[2,],p[3,],k)
end<-Sys.time()
end-start

test_k2_pcs1 <-function(n,e,s,p0,pi,pk)
{
  sum<-0
  for(i in 0:n)
  {
    for(j in 0:n)
    {
      for(k in 0:n)
      {
        for(l in 0:n)
        {
          for(a in 0:n)
          {
            for(b in 0:n)
            {
              if(a-i>=e & b-j>=s)
              {
                if(k==a &l-j>=s)
                {
                  sum<-sum+ 0.5*joint_prob(i,j,n,p0) * joint_prob(a,b,n,pk) * joint_prob(k,l,n,pi)
                }
                else if(k-i>=e & k<a & l-j>=s)
                {
                  sum <- sum+joint_prob(i,j,n,p0) * joint_prob(a,b,n,pk) * joint_prob(k,l,n,pi)
                }
                else if(k-i<e || l-j<s)
                {
                  sum <- sum+joint_prob(i,j,n,p0) * joint_prob(a,b,n,pk) * joint_prob(k,l,n,pi)
                }
              }
            }
          }
        }
      }
    }
  }
  sum
}
start<-Sys.time()
test_k2_pcs1(n,e,s,p[1,],p[2,],p[3,])
end<-Sys.time()
end-start

```

```{r}
#simulation
n1<-n
r1<-e
t1<-s
NN<-100
result<-seq(0,0,length=NN)

for(j in  1:NN)
{
ss<-0
N<-10000

x0<-rmultinom(N,n1,p[1,])
# x<-matrix(data = NA,nrow = k, ncol = N)
x1<-rmultinom(N,n1,p[2,])
x2<-rmultinom(N,n1,p[3,])



for( i in 1:N)
{
  if( (x2[1,i]+x2[2,i]-(x0[1,i]+x0[2,i]))>=r1 & (x2[1,i]+x2[3,i]-(x0[1,i]+x0[3,i]))>=t1  )
  {
    if( (x1[1,i]+x1[3,i]-(x0[1,i]+x0[3,i])) < t1 )
    {
      ss<-ss+1
    }
    if( (x1[1,i]+x1[3,i]-(x0[1,i]+x0[3,i])) >= t1  &  x2[1,i]+x2[2,i]> x1[1,i]+x1[2,i])
    {
      ss<-ss+1
    }
    if( (x1[1,i]+x1[3,i]-(x0[1,i]+x0[3,i])) >= t1  &  x2[1,i]+x2[2,i]== x1[1,i]+x1[2,i])
    {
      ss<-ss+1/2
    }
  }

}
result[j]<-ss/N
}

summary(result)
```





#PCS0 general exact function
#Test prepare
```{r}
n<-5
e<--1
s<--1  

p_e0<-0.7
p_s0<-0.7
delta_e2<-0.2
delta_s2<-0.2
delta_e1<-0.05
delta_s1<-0.05



    p_e<- c(p_e0,p_e0+delta_e1, p_e0+delta_e2)
    p_s<- c(p_s0,1, p_s0+delta_s2)
    
    p_e<- c(p_e0,1, p_e0+delta_e2)
    p_s<- c(p_s0,p_s0+delta_s1, p_s0+delta_s2)
    
    k<- length(p_e) -1
    phi <- 2

    p<- matrix(data=NA,nrow = k+1,ncol=4)

    for(i in 1: (k+1))
    { 
      p [i,] <- prob(p_e[i],p_s[i],phi)
    }
    
    
    
```


#PCS0 general exact function
```{r}
pcs0_general <-function(n,e,s,p,k)
{
  ss<-0
  for( i in 0:n )
  {
    for(j in 0:n)
    {
      product<-joint_prob(i,j,n,p[1,])
      for(jj in 2:(k+1))
      {
        product<-product*(1- cumu_joint_pron(max(e+i,0),n,max(s+j,0),n,n,p[jj,])  )
      }
      ss<-ss+product
    }
  }
  ss
}

#lfc1: p_e^j <= pe0+ delta_e1 and p_s^j <= ps0+ delta_s1 
pcs0_lfc1 <- function(n,e,s,p0,pj,k)
{
  ss<-0
  for( i in 0:n )
  {
    for(j in 0:n)
    {
      ss<-ss+joint_prob(i,j,n,p0)*(1- cumu_joint_pron(max(e+i,0),n,max(s+j,0),n,n,pj))^(k)
    }
  }
  ss
}



#lfc2: p_e^j <= pe0+ delta_e1 or p_s^j <= ps0+ delta_s1,assume pej=1
pcs0_lfc2e <- function(n,e,s,p0,pj,k)
{
  ss<-0
  for( j in 0:n )
  {
      ss<-ss+dbinom(j,n,p0[1]+p0[3])*(pbinom(s+j-1,n,pj[1]+pj[3]))^(k)
  }
  ss
}
p[3,]<-p[2,]
pcs0_general(n,e,s,p,k)
pcs0_lfc1(n,e,s,p[1,],p[2,],k)
pcs0_lfc2e(n,e,s,p[1,],p[2,],k)
```


#Test prepare
```{r}
n<-14
e<--1
s<--2  

p_e0<-0.8
p_s0<-0.8
delta_e2<-0.2
delta_s2<-0.2
delta_e1<-0.15
delta_s1<-0.15
delta_e0<-0.05
delta_s0<-0.05



    p_e<- c(p_e0,p_e0+delta_e0, p_e0+delta_e0)
    p_s<- c(p_s0,p_s0+delta_s0, p_s0+delta_s0)
    
    k<- length(p_e) -1
    phi_list <-c(0,0.1,1,2,10,100,1000)
    p<- matrix(data=NA,nrow = k+1,ncol=4)

    
     phi<-0
     for(i in 1: (k+1))
      { 
       p [i,] <- prob(p_e[i],p_s[i],phi)
      }
    pcs0_lfc1(n,e,s,p[1,],p[2,],k)
    
    
    
    for(phi in phi_list)
    {
      for(i in 1: (k+1))
      { 
       p [i,] <- prob(p_e[i],p_s[i],phi)
      }
      
      cc<-pcs0_lfc1(14,e,s,p[1,],p[2,],k)
      print(cc)
      print(phi)
    }
   
```











